臺灣桃園地方法院小額民事判決　　　 109年度桃原小字第40號
　
原　　　告　林子璿　
被　　　告　楊聖安　

　
上列當事人間請求損害賠償事件，本院於民國110 年9 月3 日言
詞辯論終結，判決如下：
    主    文
被告應給付原告新臺幣參萬零貳佰肆拾貳元，及自民國一百零九
年十月九日起至清償日止，按週年利率百分之五計算之利息。
訴訟費用新臺幣壹仟元由被告負擔。
本判決得假執行。
    理由要領
一、被告於109 年5 月31日晚間8 時12分許，騎乘車牌號碼000-
    0000號普通重型機車，沿桃園市桃園區龍壽街往桃園區文中
    路方向行駛，行經桃園市桃園區龍壽街140 巷與龍壽街口時
    ，因駕車不慎，致撞擊原告駕駛車牌號碼000-0000號自用小
    客車（下稱系爭車輛），致系爭車輛受損等情，業據其提出
    桃園市政府警察局道路交通事故當事人登記聯單等為證，並
    據本院依職權向桃園市政府警察局交通警察大隊調閱本件道
    路交通事故現場圖、調查報告表㈠㈡、談話筆錄及現場照片
    等資料，經核與原告所述相符，堪信為真實。
二、按「汽車行駛時，駕駛人應注意車前狀況及兩車並行之間隔
    ，並隨時採取必要之安全措施，不得在道路上蛇行，或以其
    他危險方式駕車。」、「汽車超車時，應依下列規定：⒌前
    行車減速靠邊或以手勢或亮右方向燈表示允讓後，後行車始
    得超越。超越時應顯示左方向燈並於前車左側保持半公尺以
    上之間隔超過，行至安全距離後，再顯示右方向燈駛入原行
    路線。」，道路交通安全規則第94條第3 項、第101 條第1
    項第5 款分別訂有明文。次按「因故意或過失，不法侵害他
    人之權利者，負損害賠償責任。」，「汽車、機車或其他非
    依軌道行駛之動力車輛，在使用中加損害於他人者，駕駛人
    應賠償因此所生之損害。」，民法第184 條第1 項前段、第
    191 條之2 本文亦有規定。
三、本件事故發生時為晴天，夜間有照明、柏油路面、乾燥無缺
    陷、無障礙物等情，有道路交通事故調查報告表㈠及現場照
    片附卷可稽，足見依事故發生時現場狀況及客觀條件，被告
    並無不能注意之情事。是被告騎車行經事故地點，欲超越前
    方系爭車輛時應顯示左方向燈並於前車左側保持半公尺以上
    之間隔超過，行至安全距離後，再顯示右方向燈駛入原行路
    線。而被告騎車未保持半公尺以上間隔自前車右側超越，然
    被告竟疏未注意即貿然超車，致與系爭車輛發生碰撞，堪認
    被告就本件事故之發生，確有過失。佐以桃園市政府車輛行
    車事故鑑定會意見：「楊聖安於夜間駕駛普通重型機車行經
    行車管制正常運作交岔路口，未保持半公尺以上間隔自前車
    右側超越，為肇事原因；林子濬駕駛自用小客車無肇事因素
    。」，此有桃園市政府車輛行車事故鑑定會桃市鑑0000000
    鑑定意見書在卷可稽（見本院卷第5 至7 頁），亦同本院認
    定，且本件再送請桃園市車輛行車事故鑑定覆議結果亦為：
    「楊聖安駕駛普通重型機車，未保持半公尺以上間隔自前車
    右側超越，為肇事原因。」（見本院卷第76至78頁）。又被
    告之過失行為與系爭車輛受損之結果間，復具有相當因果關
    係，則原告其本於侵權行為損害賠償請求權，請求被告賠償
    系爭車輛之損害，自屬有據。
四、復按物被毀損時，被害人除得依民法第196 條請求賠償外，
    並不排除民法第213 條至第215 條之適用。依民法第196 條
    請求賠償物被毀損所減少之價額，得以修復費用為估定之標
    準，但以必要者為限（例如：修理材料以新品換舊品，應予
    折舊）。查系爭車輛修復費用為96,625元（工資20,810元、
    零件75,815元），有中華賓士出具之估價單與統一發票在卷
    可稽（見本院卷第26至28頁），而該修復費用中零件部分既
    係以新品更換舊品，則應扣除折舊後計算其損害。復依行政
    院財政部發布之「固定資產耐用年數表」規定，汽車如非屬
    運輸業用客車、貨車，其耐用年數為5 年，並依同部訂定之
    「固定資產折舊率表」規定，耐用年數5 年依定率遞減法之
    折舊率為千分之369 ，其最後1 年之折舊額，加歷年折舊累
    計額，其總和不得超過該資產成本原額10分之9 。查系爭車
    輛係於104 年11月出廠，有車號查詢汽車車籍1 紙在卷為憑
    （見本院個資卷），至本件事故發生之110 年5 月31日，系
    爭車輛之實際使用年數為4 年7 個月，故原告就零件部分得
    請求之金額應以9,432 元為限（計算式如附表），加計工資
    20,810元，共計30,242元，即原告得請求之修復費用。
五、綜上所述，原告依侵權行為之法律關係，請求被告應給付30
    ,242元，及自起訴狀繕本送達（見本院卷第21頁）之翌日即
    109 年10月9 日起至清償日止，按週年利率5%計算之利息，
    為有理由，應予准許。
六、本件係依民事訴訟法第436 條之8 第1 項適用小額訴訟程序
    所為之判決，依同法第436 條之20之規定，法院為被告敗訴
    之判決時，應依職權宣告假執行。
七、訴訟費用負擔之依據：民事訴訟法第78條。並依同法第436
    條之19第1 項規定，確定訴訟費用1,000 元由被告負擔。
 
中    華    民    國   110    年    9     月    24    日
                  桃園簡易庭  法  官  汪智陽
以上正本係照原本作成。
如不服本判決，應於送達後20日內，向本院提出上訴狀並表明上
訴理由，如於本判決宣示後送達前提起上訴者，應於判決送達後
20日內補提上訴理由書（須附繕本）。
如委任律師提起上訴者，應一併繳納上訴審裁判費。
中    華    民    國   110    年    9     月    24    日
                              書記官  陳家蓁
 
┌───────────────────────────┐
│附表：                          110 年度桃原小字第40號│
├─┬─────────────┬───────┬───┤
│年│ 折        舊         額  │ 折  舊  後   │ 餘額 │
│  ├─────────┬───┼───────┼───┤
│數│ 計  算  方  式   │金額  │  計算方式    │ 金額 │
├─┼─────────┼───┼───────┼───┤
│01│75,815x0.369      │27,976│75,815-27,976 │47,839│
├─┼─────────┼───┼───────┼───┤
│02│47,839x0.369      │17,653│47,839-17,653 │30,186│
├─┼─────────┼───┼───────┼───┤
│03│30,186x0.369      │11,139│30,186-11,139 │19,047│
├─┼─────────┼───┼───────┼───┤
│04│19,047x0.369      │7,028 │19,047-7,028  │12,019│
├─┼─────────┼───┼───────┼───┤
│05│12,019x0.369x7/12 │2,587 │12,019-2,587  │9,432 │
├─┴─────────┴───┴───────┴───┤
│說明：                                                │
│一、單位為新臺幣，元以下四捨五入。                    │
│二、採定率遞減法計算折舊。                            │
└───────────────────────────┘